臺灣高等法院臺中分院刑事判決
110年度上訴字第387號

上  訴  人  
即  被  告  許嘉涵



選任辯護人  廖偉成律師
上列上訴人即被告因毒品危害防制條例案件，不服臺灣臺中地方
法院109年度訴字第1222號中華民國109年11月19日第一審判決（
起訴案號：臺灣臺中地方檢察署109年度偵字第6888、6889號）
，提起上訴，本院判決如下：
    主  文
原判決關於如其附表一編號1所示與就乙○○定應執行刑部分，均
撤銷。
乙○○共同販賣第三級毒品，處如附表一編號1「論罪科刑、沒收
」欄所示之刑及沒收。
其他上訴駁回。
乙○○撤銷改判與上訴駁回部分所處之刑，主刑部分應執行有期徒
刑貳年捌月。
    事  實
一、乙○○明知愷他命、3,4-亞甲基雙氧苯基乙基胺丁酮、硝甲西
    泮係毒品危害防制條例第2條第2項第3款所規定之第三級毒
    品，以及硝西泮係同條例第2條第2項第4款所規定之第四級
    毒品，依法皆不得販賣，竟與「微信」通訊軟體中暱稱「（
    豬頭【圖示】）食堂」（ID：misspig1）之不詳之人（無證
    據證明係未成年人，下稱「豬頭食堂」），共同基於販賣第
    三級、第四級毒品以營利之犯意聯絡，由乙○○擔任晚班（自
    每日晚間6時許起至翌日上午6時許止；另有雷雯如擔任早班
    ，自每日上午6時許起至同日晚間6時許止，雷雯如已經原審
    判處罪刑確定在案），輪流持有愷他命及含有3,4-亞甲基雙
    氧苯基乙基胺丁酮、硝甲西泮及硝西泮成分之毒品粉末包（
    下稱本案毒品粉末包），待「豬頭食堂」傳送其與購毒者所
    約定販賣愷他命或本案毒品粉末包之交易訊息至乙○○或雷雯
    如之行動電話後，再由當班之雷雯如或乙○○前往約定地點交
    易毒品之方式，而分別於如附表一「交易時間」欄所示之時
    間，在如附表一「交易地點」欄所示之地點，與購毒者劉羽
    喬、蕭碩鴻各完成如附表一「交易內容」欄所示之毒品交易
    內容以營利（劉羽喬1次〈乙○○當班〉、蕭碩鴻2次〈乙○○、雷
    雯如各當班1次〉）。嗣於民國109年2月26日晚上6時20分許
    ，在臺中市北區美德街000巷巷口，經警跟監、攔查準備交
    班之乙○○、雷雯如，且經同意搜索其等使用之車牌號碼000-
    0000號自用小客車後，當場扣得乙○○、雷雯如前開販賣行為
    後所剩餘之愷他命、本案毒品咖啡包，以及前揭乙○○、雷雯
    如用以接收毒品交易訊息之行動電話共2支等物品（均如附
    表二所示），始查悉上情。
二、案經臺中市政府警察局第五分局移送臺灣臺中地方檢察署檢
    察官偵查後起訴。
    理  由
一、證據能力之說明：
  ㈠被告以外之人於審判外之陳述，雖不符刑事訴訟法第 159條
    之1至第 159條之4之規定，而經當事人於審判程序同意作為
    證據，法院審酌該言詞陳述或書面陳述作成時之情況，認為
    適當者，亦得為證據；當事人、代理人或辯護人於法院調查
    證據時，知有同法第159條第1項不得為證據之情形，而未於
    言詞辯論終結前聲明異議者，視為有前項之同意，刑事訴訟
    法第159條之5亦有明文，而該條規定之立法意旨，在於確認
    當事人對於傳聞證據有處分權，得放棄反對詰問權，同意或
    擬制同意傳聞證據可作為證據，屬於證據傳聞性之解除行為
    ，如法院認為適當，不論該傳聞證據是否具備刑事訴訟法第
    159條之1至第159條之4所定情形，均容許作為證據，不以未
    具備刑事訴訟法第159條之1至第159條之4所定情形為前提（
    最高法院104年度第3次刑事庭會議決議參照）。經查，本院
    下列所引用之供述證據，檢察官、被告乙○○及其辯護人於本
    院準備程序時均已表示同意有證據能力（本院卷第65頁），
    且迄至本院言詞辯論終結前，亦均未聲明異議，可認均同意
    作為本案證據，本院審酌該等證據之取得過程並無瑕疵，與
    本案待證事實間復具有相當之關聯性，以之為本案證據尚無
    不當，認為得為本案之證據，是依刑事訴訟法第159條之5之
    規定，均有證據能力。
  ㈡又其他經本案引用之非供述性之書物證，均係以該等證據本
    身作為證明方法，均非被告以外之人於審判外以言詞或書面
    所為之陳述，並非供述證據，自無刑事訴訟法第159條第1項
    之適用。從而，審酌上開證據之取得過程中，並無公務員違
    法取得證據之情況存在，本院亦認為上開證據係屬本案犯罪
    事實證明所必要，認均得採為本案證據。　
二、認定事實所憑之證據及理由：
  ㈠上揭事實，業據被告乙○○於警詢、偵查、原審及本院準備程
    序與審理中均坦承不諱（偵6888號卷第35至40、293、294頁
    、原審卷第80、194至196頁）；核與證人即共同被告雷雯如
    之供述（偵6888號卷第27至31、295、296頁、原審卷第80、
    194至196頁），證人即購毒者劉羽喬、蕭碩鴻於警詢、偵查
    中具結之證述相符（偵6888號卷第63至71、79至95、301、3
    02、307至309頁）；且有被告乙○○2人所用行動電話之「微
    信」對話內容擷圖、證人劉羽喬及蕭碩鴻所用行動電話之內
    容畫面翻拍照片、查獲證人劉羽喬、蕭碩鴻持有愷他命、本
    案毒品粉末包之照片、員警跟監本案毒品交易之錄影畫面截
    圖、自願受搜索同意書、臺中市政府警察局第五分局搜索扣
    押筆錄（含扣押物品目錄表）、查獲被告乙○○2人之現場照
    片、扣案物品照片、衛生福利部草屯療養院109年2月26日草
    療鑑字第1090200416號、109年3月19日草療鑑字第10903002
    23號及第0000000000號、109年3月31日草療鑑字第10903002
    26號等鑑驗書等在卷可稽（偵6888號卷第105至125、157至1
    91、195至227、371至375、379頁，原審卷第71至74頁），
    以及如附表二所示之物品扣案為憑（原審卷第53、69頁），
    足認被告乙○○前開任意性之自白與事實相符，堪以採信。
  ㈡按販賣毒品係違法行為，非可公然為之，且毒品可任意分裝
    、增減份量、調整純度，其價格並隨時依交易雙方之關係、
    資力、需求量、對行情之認知、來源是否充裕、查緝是否嚴
    緊、購買者被查獲時供出來源之風險評估等因素而變動，既
    無公定價格，亦無法一概而論；因而販賣之利得，除經坦承
    犯行，或帳冊價量均臻明確外，委難察得實情。然衡以毒品
    價格昂貴且不易取得，其販賣行為涉及重罪，並為治安機關
    所嚴加查緝，若販賣毒品之人無利可圖，應無冒著被查獲之
    風險而平白攜帶毒品往返送交他人、自曝於險之理，故販賣
    毒品之人有從中賺取價差或量差而牟利之意圖及事實，應屬
    合理認定。從而對於有償之毒品交易，除別有事證足認係按
    同一價格轉讓、確未牟利者外，如僅以未確切查得販賣毒品
    賺取之價差或量差，即認定非法販賣之事證不足，將導致知
    過坦承之人面臨重罪，飾詞否認之人，反而僥倖得逞，將失
    情理之平（最高法院107年度台上字第140號刑事判決意旨參
    照）。經查，被告乙○○於偵查及原審準備程序均供稱其與雷
    雯如等可從本案販毒價金中抽取利潤（偵6888號卷第294、2
    96頁、原審卷第85頁），是被告乙○○既自承其得因販賣本案
    毒品成功而獲取利潤，足認被告乙○○係基於營利之意圖而為
    本案販賣毒品犯行無訛。
  ㈢又公訴意旨就被告乙○○所為如附表一編號1號所示之販毒行為
    ，固認被告乙○○係以新臺幣（下同）4,000元之價格販賣愷
    他命1包予劉羽喬，且被告乙○○於偵查、原審準備程序及本
    院審理時均供稱其係以4,000元之價格販賣愷他命1包予劉羽
    喬乙情（偵6888號卷第297頁，原審卷第85頁、本院卷第85
    頁）；被告乙○○選任辯護人於本院亦以此事由為被告提出辯
    護（本院卷第64、88頁）。然證人劉羽喬於109年2月27日警
    詢時證稱：員警於109年2月10日從我身上查扣之愷他命2包
    ，是我在當天晚上購得，我跟對方購買愷他命4公克，價錢
    我記得好像是8,200元或7,400元等語（偵6888號卷第65、66
    頁）；於偵訊及原審審理中具結證稱：我於109年2月27日警
    詢所述實在，對方以7,400元之價格賣我愷他命4公克，員警
    於109年2月10日從我身上查扣之愷他命2包，是我當天向同
    一人買來的，價格為7,400元等語（偵6888號卷第301頁，原
    審卷第179至185頁），且被告乙○○於原審審理中自承：劉羽
    喬的確是以7,400元跟我買愷他命4公克等語（原審卷第188
    、195頁），是前揭公訴意旨所指本案被告乙○○與證人劉羽
    喬之毒品交易數量及金額，應更正為以7,400元之價格販賣
    愷他命4公克。另被告乙○○雖於原審審理中供稱：因劉羽喬
    認識我的毒品上手，所以本案我沒有收到劉羽喬購買毒品之
    價金7,400元（原審卷第188、195頁）；惟證人劉羽喬於原
    審審理中具結證稱：我有把本案購毒價金7,400元交給對方
    ，我不認識當天來跟我交易毒品的人，也不認識本案「微信
    」上之毒品賣家，我跟對方平常不會聯絡，也沒有交情，所
    以本案我不可能以賒帳方式購買愷他命等語（原審卷第185
    至187頁），輔以被告乙○○於原審審理程序之前，均未曾向
    檢警、受命法官表示其並未取得本案證人劉羽喬部分之販毒
    價金，堪認被告乙○○有收受證人劉羽喬所交付之購毒價金無
    訛，被告乙○○前揭所辯，委難憑採。
  ㈣綜上，本案事證明確，被告乙○○之犯行均足以認定，應予依
    法論罪科刑。
三、論罪：
  ㈠按行為後法律有變更者，適用行為時之法律，但行為後之法
    律有利於行為人者，適用最有利於行為人之法律，刑法第2
    條第1項定有明文。經查，本案被告乙○○應適用之毒品危害
    防制條例第4條第3項、第4項規定，在本案販毒行為後，於1
    09年7月15日修正施行（108年12月17日修正、109年1月15日
    公布），修正前原規定：「製造、運輸、販賣第三級毒品者
    ，處7年以上有期徒刑，得併科新臺幣7百萬元以下罰金。製
    造、運輸、販賣第四級毒品者，處5年以上12年以下有期徒
    刑，得併科新臺幣3百萬元以下罰金」；修正後則規定：「
    製造、運輸、販賣第三級毒品者，處7年以上有期徒刑，得
    併科新臺幣1千萬元以下罰金。製造、運輸、販賣第四級毒
    品者，處5年以上12年以下有期徒刑，得併科新臺幣5百萬元
    以下罰金」，經比較新舊法，因新法提高法定罰金刑上限，
    自以本案販毒行為時即修正前之毒品危害防制條例第4條第3
    項、第4項規定較有利於被告乙○○，是本案被告乙○○所為之
    各次販毒行為，均應適用修正前毒品危害防制條例第4條第3
    項、第4項規定。
  ㈡核被告乙○○就如附表一編號1號部分所為，係犯修正前毒品危
    害防制條例第4條第3項之販賣第三級毒品罪；就如附表一編
    號2號部分所為，係犯修正前毒品危害防制條例第4條第3項
    之販賣第三級毒品及修正前同條例第4條第4項之販賣第四級
    毒品罪。
  ㈢被告乙○○與「豬頭食堂」就如附表一編號1、2號部分犯行，
    分別有犯意聯絡及行為分擔，均為共同正犯。
  ㈣本案被告乙○○為販賣而持有第三級、第四級毒品之低度行為
    ，均為販賣第三級、第四級毒品之高度行為所吸收。
  ㈤被告乙○○所為如附表一編號2號部分，係以一販賣行為同時觸
    犯修正前販賣第三級毒品及修正前販賣第四級毒品罪，為想
    像競合犯，應依刑法第55條前段規定，從一重論以修正前販
    賣第三級毒品罪。
  ㈥被告乙○○所為如附表一編號1、2號所示之2次販賣毒品犯行，
    犯意各別，行為互殊，應予分論併罰。
四、刑罰之減輕：
  ㈠按犯毒品危害防制條例第4條至第8條之罪於偵查及歷次審判
    中均自白者，減輕其刑，毒品危害防制條例第17條第2項定
    有明文。又毒品危害防制條例第17條第2項之規定，旨在獎
    勵犯罪人之悛悔，同時使偵查或審判機關易於發現真實，以
    利毒品查緝，俾收防制毒品危害之效；故不論該被告之自白
    ，係出於自動或被動、簡單或詳細、一次或多次，並其自白
    後有無翻異，苟其於偵查及審判中均有自白，即應依法減輕
    其刑（最高法院98年度台上字第6928號刑事判決意旨參照）
    。經查，被告乙○○就其本案2次販賣毒品犯行，於偵查、原
    審及本院審理中均坦承不諱，業如前述，自均應依上開規定
    減輕其刑。
  ㈡按刑法第59條所謂「犯罪之情狀可憫恕」，係指審酌刑法第5
    7條各款所列事項以及其他一切與犯罪有關之情狀之結果，
    認其犯罪足堪憫恕者而言，必須犯罪另有特殊之原因與環境
    等，因在客觀上顯然足以引起一般同情，認為縱予宣告法定
    最低度刑猶嫌過重者，始有其適用（最高法院102年度台上
    字第870號刑事判決要旨參照）。又修正前販賣第三級毒品
    罪之法定刑為「7年以上有期徒刑，得併科新臺幣7百萬元以
    下罰金」，然同為販賣第三級毒品罪者，其原因動機不一，
    犯罪情節未必盡同，或有大盤毒梟，亦有中、小盤之分，所
    造成危害社會之程度自屬有異，法律科處此類犯罪，所設之
    法定最低本刑卻同為「7年以上有期徒刑，得併科新臺幣7百
    萬元以下罰金」，不可謂不重。經查，本案被告乙○○販賣第
    三級毒品予他人，助長第三級毒品之流通，固屬不該，惟考
    量被告乙○○本件所為如附表一編號1、2號所示之販賣毒品犯
    行，均僅販賣本案毒品愷他命與毒品粉末包1包，數量尚非
    甚鉅，且販賣金額分別僅為7,400元與600元，所獲利潤不大
    等情，堪認被告乙○○各該次販賣第三級毒品行為，相較於其
    他販賣數量龐大、所獲利潤甚豐之販賣第三級毒品行為，其
    社會危害性確屬有異，縱予宣告依毒品危害防制條例第17條
    第2項偵、審自白減輕其刑規定減輕後之最低度刑（即有期
    徒刑3年6月）猶嫌過重，並在客觀上顯然足以引起一般同情
    ，爰均依刑法第59條規定酌減其刑，並皆與前揭偵審自白減
    輕規定，依法遞減之。
五、原審以被告乙○○犯如附表一編號2所示之罪事證明確，適用
    毒品危害防制條例（修正前）第4條第3項、（修正前）第4
    項、第17條第2項、第19條第1項，刑法第2條第1項前段、第
    11條、第28條、第55條、第59條、第38條第1項、第38條之1
    第1項前段、第3項等之規定，並以行為人之責任為基礎，審
    酌被告乙○○明知毒品不僅戕害施用者之生理及心理健康，且
    施用者為購買毒品以解除毒癮，往往不惜耗費鉅資，以致散
    盡家財連累家人，甚或鋌而走險實施財產犯罪，危害社會治
    安，竟仍為一己私利，無視國家杜絕毒品之禁令，夥同「豬
    頭食堂」，共同販賣第三級毒品予蕭碩鴻，藉以獲取利潤，
    所為誠屬不該。惟考量被告乙○○於本案行為前，均未曾因刑
    事案件經法院論罪科刑確定乙情，有被告乙○○之臺灣高等法
    院被告前案紀錄表附卷為憑，且被告乙○○於查獲後均始終坦
    承犯行、自動繳回本案犯罪所得（詳下述）之犯後態度，以
    及被告乙○○該次販賣第三級毒品之金額及數量，暨被告乙○○
    自陳高中肄業之智識程度、未婚、從事餐飲業及外送員、獨
    居、家庭經濟普通之生活狀況（原審卷第196、197頁）等一
    切情狀，對被告乙○○量處如原審判決附表一編號2「論罪科
    刑、沒收」欄所示之刑，再就沒收部分，論以：
  ㈠按違禁物，不問屬於犯罪行為人與否，沒收之，刑法第38條
    第1項定有明文。又按依毒品危害防制條例第18條第1項中段
    應沒入銷燬之毒品，專指查獲持有之第三、四級毒品而言；
    倘係查獲製造、運輸、販賣、意圖販賣而持有、以非法方法
    使人施用、引誘他人施用或轉讓第三、四級毒品，既屬同條
    例相關法條明文規定處罰之犯罪行為，即非該條項應依行政
    程序沒入銷燬之範圍；又同條例對於查獲之製造、運輸、販
    賣、意圖販賣而持有、以非法方法使人施用、引誘他人施用
    及轉讓第三、四級毒品之沒收，並無特別規定，如其行為已
    構成犯罪，則該毒品即屬不受法律保護之違禁物，仍應回歸
    刑法之適用（最高法院100年度台上字第882號刑事判決意旨
    參照）。復按經多次販賣毒品後，若持有剩餘毒品被查獲，
    就該查獲之剩餘毒品，僅能於最後一次之販賣毒品罪宣告沒
    收銷燬或沒收，不得於各次販賣毒品罪均宣告沒收銷燬或沒
    收（最高法院97年度台上字第4068號判決意旨參照）。經查
    ，扣案如附表二編號2號所示之毒品粉末包，乃係被告乙○○
    與雷雯如2人分別實施如附表一編號2、3號所示販賣毒品犯
    行後，由2人共同持有之剩餘毒品等情，業據被告乙○○與雷
    雯如2人於原審審理中供陳明確（原審卷第191、192頁），
    揆諸前揭說明，自應於其等如附表一編號2、3號所示販賣第
    三級毒品罪下均宣告沒收如附表二編號2號所示之毒品粉末
    包。又上開毒品之包裝袋共10只，與內含之上開毒品分離時
    ，仍會有極微量之毒品殘留而難以析離，足認該等包裝袋與
    上開毒品具有不可析離之關係，亦皆應一併宣告沒收之。至
    鑑驗耗損部分，既已滅失不存在，自無庸併予宣告沒收。
  ㈡按犯毒品危害防制條例第4條之罪者，其供犯罪所用之物，不
    問屬於犯罪行為人與否，均沒收之，同條例第19條第1項定
    有明文。經查，扣案如附表二編號4號所示之行動電話1支，
    係被告乙○○所有、用以本案販賣毒品行為之物，業據被告乙
    ○○陳明在卷（原審卷第191頁），自應依前揭規定宣告沒收
    之。
  ㈢按犯罪所得，屬於犯罪行為人者，沒收之；犯罪所得之沒收
    ，於全部或一部不能沒收或不宜執行沒收時，追徵其價額，
    刑法第38條之1第1項前段、第3項分別定有明文。又販賣毒
    品所收取之價金均屬犯罪所得，並不以扣除成本及必要費用
    後之利潤為限（最高法院108年度台上字第3772號刑事判決
    意旨參照）。經查，被告乙○○因如附表一編號2號所示販賣
    毒品犯行，向蕭碩鴻收取之價金600元，依上開最高法院判
    決之意旨，為該犯行之犯罪所得，又被告乙○○於偵查中自動
    繳回該次犯罪所得600元供查扣（偵6888號卷第353、354頁
    ），是本案被告乙○○該次之犯罪所得，既均無刑法第38條之
    2第2項不宜執行沒收之情事，自應依刑法第38條之1第1項前
    段、第3項規定宣告沒收等情。
　　經核認事用法，尚無違誤，量刑亦稱妥適。被告乙○○提起上
    訴認原判決此部分量刑太重云云，指摘原判決此部分不當，
    自無理由，此部分上訴應予駁回。　　
六、原審對被告乙○○所犯如附表一編號1所示之罪部分，亦認事
    證明確，而予論罪科刑，本非無見，惟考量被告乙○○於附表
    一編號1之客觀犯行、主觀之惡性，與其犯後於偵、審中亦
    皆坦承犯行，認其犯罪之情狀尚有可憫恕之情，如科以法定
    最低度刑，有情輕法重之情形，已如前述；且被告乙○○該次
    販賣第三級毒品亦僅係受雇賺取價差，且其金額與數量，較
    諸其他大量販賣毒品之金額與數量皆仍屬低微，原審卻僅認
    其與共同被告雷雯如如附表一編號2、3所犯合於刑法第59條
    酌量減輕其刑，則衡諸平等與比例原則，原審就此等部分之
    認定誠有未洽，被告乙○○就此部分以上開事由提起上訴，即
    為有理由；且原判決既有上揭可議之處，自應由本院將原判
    決關於此部分撤銷改判；而就原審對其2次販賣第三級毒品
    部分所定之應執行刑部分，亦因上開部分之撤銷而失其依據
    ，併予撤銷。爰以行為人之責任為基礎，審酌被告乙○○明知
    毒品不僅戕害施用者之生理及心理健康，且施用者為購買毒
    品以解除毒癮，往往不惜耗費鉅資，以致散盡家財連累家人
    ，甚或鋌而走險實施財產犯罪，危害社會治安，竟仍為一己
    私利，無視國家杜絕毒品之禁令，夥同「豬頭食堂」，共同
    販賣第三級毒品予劉羽喬，藉以獲取利潤，所為實屬不該。
    考量被告乙○○於本案行為前，未曾因刑事案件經法院論罪科
    刑確定乙情，有其之臺灣高等法院被告前案紀錄表附卷為憑
    ，且被告乙○○此部分於查獲後均始終坦承客觀犯行、自動繳
    回本案犯罪所得（詳下述）之犯後態度，以及被告乙○○本次
    販賣第三級毒品之金額及數量，暨被告被告乙○○自陳高中肄
    業之智識程度、未婚、從事餐飲業及外送員、獨居、家庭經
    濟普通之生活狀況（原審卷第196、197頁）等一切情狀，對
    被告乙○○量處如主文第2項即附表一編號1「論罪科刑、沒收
    」欄所示之刑，並與其前開上訴駁回部分定其應執行刑，以
    示懲儆。至沒收部分：
  ㈠經查，扣案如附表二編號1號所示之愷他命，乃係被告乙○○實
    施如附表一編號1號所示販賣毒品犯行後持有之剩餘毒品，
    業據被告乙○○於原審審理中供陳明確（原審卷第191頁），
    揆諸前揭說明，自應於如附表一編號1號所示販賣第三級毒
    品罪下宣告沒收如附表二編號1號所示之愷他命。又上開毒
    品之包裝袋共7只，與內含之上開毒品分離時，仍會有極微
    量之毒品殘留而難以析離，足認該等包裝袋與上開毒品具有
    不可析離之關係，亦皆應一併宣告沒收之。至鑑驗耗損部分
    ，既已滅失不存在，自無庸併予宣告沒收，附此敘明。
  ㈡按犯毒品危害防制條例第4條之罪者，其供犯罪所用之物，不
    問屬於犯罪行為人與否，均沒收之，同條例第19條第1項定
    有明文。經查，扣案如附表二編號4號所示之行動電話1支，
    係被告乙○○所有、用以本案販賣毒品行為之物，業據被告乙
    ○○陳明在卷（原審卷第191頁），自應依前揭規定宣告沒收
    之。
  ㈢另查，被告乙○○因如附表一編號1所示販賣毒品犯行，向劉羽
    喬收取之價金7,400元，依上開最高法院判決之意旨，為其
    該犯行之犯罪所得，而被告乙○○因檢察官認其所為如附表一
    編號1部分之犯罪所得為4,000元，於偵查中自動繳回本件全
    部犯罪所得共4,600元供查扣（偵6888號卷第353、354頁）
    ，是本案被告乙○○該次之犯罪所得，不論扣案或未扣案部分
    ，既均無刑法第38條之2第2項不宜執行沒收之情事，自應依
    刑法第38條之1第1項前段、第3項規定宣告沒收，並就未扣
    案部分，諭知於全部或一部不能沒收或不宜執行沒收時，追
    徵其價額。
據上論斷，應依刑事訴訟法第368條、第369條第1項前段、第364
條、第299條第1項前段，毒品危害防制條例（修正前）第4條第3
項、（修正前）第4項、第17條第2項、第19條第1項，刑法第2條
第1項前段、第11條、第28條、第59條、第51條第5款、第38條第
1項、第38條之1第1項前段、第3項，判決如主文。
本案經檢察官鐘祖聲提起公訴，檢察官甲○○到庭執行職務。
中　　華　　民　　國　  110　　年  　4　　月　　22　　日
            刑事第七庭  審判長法  官  梁  堯  銘
                              法  官  羅  國  鴻
                              法  官  張  智  雄
以上正本證明與原本無異。
如不服本判決應於收受送達後二十日內向本院提出上訴書狀，其
未敘述上訴理由者，並得於提起上訴後二十日內向本院補提理由
書（均須按他造當事人之人數附繕本）「切勿逕送上級法院」。

                              書記官  陳  玫  伶
中　　華　　民　　國　　110 　年　　4 　　月　　22　　日
附表一：
編號 交易時間 交易地點 購毒者 交易內容 論罪科刑、沒收 1 109年2月10日晚上6時41分許 臺中市南區文心南十路與復興路2段15巷交岔路口之「未來之翼」社區後門外 劉羽喬 7,400元、愷他命1包（4公克） 乙○○共同販賣第三級毒品，處有期徒刑貳年參月。扣案如附表二編號1、4號所示之物品均沒收。扣案之犯罪所得新臺幣肆仟元沒收；未扣案之犯罪所得新臺幣參仟肆佰元沒收，於全部或一部不能沒收或不宜執行沒收時，追徵其價額。 2 109年2月19日凌晨4時26分許 臺中市○區○○路00號6樓蕭碩鴻租屋處外 蕭碩鴻 600元、本案毒品粉末包1包 乙○○共同販賣第三級毒品，處有期徒刑壹年玖月。扣案如附表二編號2、4號所示之物品、及犯罪所得新臺幣陸佰元均沒收。 3 109年2月23日中午12時7分許 同上 蕭碩鴻 600元、本案毒品粉末包1包 如原審判決主文第一項所示。 


附表二：
編號 扣案物品 數量 1 愷他命（總毛重16.96公克） 7包 2 毒品粉末包：彩色包裝（內含紫色粉末，推估檢驗前總淨重約88.1673公克）備註：所含第三、四級毒品之純度均小於1％，故不計算純質淨重。 10包 3 Apple廠牌行動電話（含SIM卡1張）型號：iPhone6s IMEI：000000000000000號SIM卡門號：0000000000號備註：被告雷雯如所有 1支 4 Apple廠牌行動電話（含SIM卡1張）型號：iPhone6 IMEI：000000000000000號SIM卡門號：0000000000號備註：被告乙○○所有 1支 

附錄本案論罪法條全文：
（修正前）毒品危害防制條例第4條
製造、運輸、販賣第一級毒品者，處死刑或無期徒刑；處無期徒
刑者，得併科新臺幣2千萬元以下罰金。
製造、運輸、販賣第二級毒品者，處無期徒刑或7年以上有期徒
刑，得併科新臺幣1千萬元以下罰金。
製造、運輸、販賣第三級毒品者，處7年以上有期徒刑，得併科
新臺幣7百萬元以下罰金。
製造、運輸、販賣第四級毒品者，處5年以上12年以下有期徒刑
，得併科新臺幣3百萬元以下罰金。
製造、運輸、販賣專供製造或施用毒品之器具者，處1年以上7年
以下有期徒刑，得併科新臺幣1百萬元以下罰金。
前五項之未遂犯罰之。